【裁判字號】    89,上易,984
【裁判日期】    890531
【裁判案由】    業務侵占
【裁判全文】
台灣高等法院台中分院刑事判決                    八十九年度上易字第九八四號
    上  訴  人
    即  被  告  丙○○
右上訴人因業務侵占案件，不服台灣台中地方法院八十九年三月二十四日第一審判決
（八十八年度自字第一二三九號），提起上訴，本院判決如左：
    主      文
原判決撤銷。
丙○○無罪。
    理      由
一、自訴意旨以：被告丙○○於民國（下同）八十八年二月二日起受僱於乙○○所經
    營位於台中市○○街一四八號之計程車車行（下稱車行），而駕駛車號Ｖ八〡五
    四一號之營業用小客車，擔任搭載客戶營業之工作，為從事業務之人，竟意圖為
    自己不法之所有，於八十八年三月五日將該車返還予乙○○時，在車行上址拆卸
    乙○○向第一無線所租用之第一無線呼號一八一二號車用無線電一台，事後並將
    之裝設於另一部其所駕駛永隆車行所有之營業用小客車上，以供其營業使用，而
    將上開車用無線電一台予以侵占入己，且拒付任何使用租金等情，因認被告丙○
    ○犯有刑法第三百三十六第二項之業務侵占罪云云。
二、訊據被告丙○○固對於其確於上開時、地受僱於乙○○，並使用該計程車及車用
    無線電，且於上開時、地拆卸該車用無線電一台，其後並將該車用無線電裝設於
    另一部營業用小客車上，供其營業使用等情均坦承不諱，惟堅詞否認有何業務侵
    占之犯行，辯稱：伊在後來開永隆車行的車，並向自訴人借用該無線電，經自訴
    人同意後，才將該車用無線電拆卸並裝設於永隆車行的那部車上使用，後來欠車
    租，永隆車行的老闆將車子連同車上的無線電一併帶走，致伊無法將車用無線電
    交還自訴人云云。經查，雖自訴人於原審審理時供稱被告雖開口向其借用右揭車
    用無線電，但並沒有同意被告借用云云；惟自訴人於本院審理中改稱伊當時並沒
    有反對將右揭無線電借予被告，且伊於原審判決後，碰到永隆車行的老闆娘，她
    說被告欠車租，永隆車行牽回車子，並扣下車上的無線電等語。公訴人及原審認
    被告有侵占之犯行，主要係依據自訴人之指訴，惟自訴人於本院翻異前詞，致被
    告之犯罪證據不足。原審為被告罪刑之宣告，尚有未洽，被告上訴意旨指摘原判
    決不當，為有理由，應由本院予以撤銷，改判被告無罪。
三、據上論斷，應依刑事訴訟法第三百六十九條第一項前段、第三百六十四條、第三
    百零一條第一項，判決如主文。
本案經檢察官甲○○到庭執行職務。
中      華      民      國    八十九    年      五      月    三十一    日
                                  臺灣高等法院台中分院刑事第八庭
                                        審判長法  官  古  金  男
                                              法  官  劉  榮  服
                                              法  官  林  輝  煌
右正本證明與原本無異。
不得上訴。
                                              書記官  劉  恒  宏
中      華      民      國    八十九    年      六      月      一      日
                                                                        Ｄ


司法院資訊處製作；財團法人民間司法改革基金會備份。
